# Noun inflection
Livvi nouns inflect in cases.
Vowel harmony involves front and back
Gradation does not affect all consonants, therefore
there are three values: Yes, No and NA (not applicable)


## The file proper



### ONE-SYLLABLE VOWEL-FINAL STEMS ENDING IN LONG VOWEL SEGMENT
LEXICON N_SUOsuo:suo suo:suo
Gradation: No
Harmony: Back

LEXICON N_VYÖvyö:vyö vyö:vyö
Gradation: No
Harmony: Front

LEXICON N_KUUkuu:kuu kuu:kuu
Gradation: No
Harmony: Back

LEXICON N_PIIpii:pii pii:pii
Gradation: No
Harmony: front

LEXICON N_MUAmua:mua mua:mua
Gradation: No
Harmony: Back

LEXICON N_PIÄpiä:piä piä:piä
Gradation: No
Harmony: Front

### TWO-SYLLABLE VOWEL-FINAL STEMS

LEXICON N_PAPPIpappi:pappi pappi:pappi
Gradation: Yes
Harmony: Back
stem final i is retained

LEXICON N_HÄKKIhäkki:häkki häkki:häkki
Gradation: Yes
Harmony: Front
stem final i is retained

LEXICON N_LEIRIleiri:leiri leiri:leiri
Gradation NA
Harmony: Front
stem	final i is retained

LEXICON N_PADApada:pada pada:pada
Gradation Yes
Harmony: Back
stem final a changes to u in Sg Par
stem final a changes to o before i in Pl stem


LEXICON N_KALAkala:kala kala:kala
Gradation NA
Harmony: Back
stem final a changes to u in Sg Par
stem final a changes to o before i in Pl stem

LEXICON N_OZAoza:oza oza:oza
Gradation NA
Harmony: Back
stem final a changes to u in Sg Par
stem final a changes to 0 before i in Pl stem



LEXICON N_SÄYNÄsäynä:säynä säynä:säynä
Gradation NA
Harmony: Front
stem final ä changes to i in Sg Par
stem final ä changes to 0 before i in Pl stem







LEXICON N_KOIVUkoivu:koivu koivu:koivu
Gradation NA
Harmony: Back
There are no changes in stem-final **u**
Plural stem in **loi**



LEXICON N_HERYhery:hery hery:hery
Gradation NA
Harmony: Front
There are no	changes	in stem-final **y**
Plural stem in **löi**



LEXICON N_IDYidy:idy idy:idy
Gradation Yes
Harmony: Front
There are no changes in stem-final **y**
Plural stem in **löi**



LEXICON N_LUGUlugu:lugu lugu:lugu
Gradation Yes
Harmony: Back
There are no changes in stem-final **u**
Plural stem in **loi**



LEXICON N_RUNOruno:runo runo:runo
Gradation NA
Harmony: Back
Stem-fianl o changes to u in Sg Par
Plural stem in **loi**


LEXICON N_HÖRÖhörö:hörö hörö:hörö
Gradation NA
Harmony: Front


LEXICON N_RUADOruado:ruado ruado:ruado
Gradation Yes
Harmony: Back


LEXICON N_KYNDÖkyndö:kyndö kyndö:kyndö
Gradation Yes
Harmony: Front


### TWO-SYLLABLE VOWEL-FINAL STEM WITH UNIQUE +Nom+Sg VOWEL

LEXICON N_JÄLGIjälgi:jälg jälgi:jälg
Gradation Yes
Harmony: Front


LEXICON N_JOGIjogi:jog jogi:jog
Gradation Yes
Harmony: Back



LEXICON N_MUAMOmuamo:muama muamo:muama
Gradation NA
Harmony: Back



LEXICON N_TUATTOtuatto:tuatta tuatto:tuatta
Gradation Yes
Harmony: Back


LEXICON N_DIÄDÖdiädö:diädä diädö:diädä
Gradation No
Harmony: Front


LEXICON N_MUARJUmuarju:muarja muarju:muarja
Gradation No
Harmony: Back
two forms for accusative
two forms for elative, ablative phrases

*Noun 'berry / marja' - full paradigm: Noun - muarju examples:*
* *muarju:* `muarju+N+Sg+Nom`
* *muarjan:* `muarju+N+Sg+Gen`
* *muarjua:* `muarju+N+Sg+Par`
* *muarjakse:* `muarju+N+Sg+Tra`
* *muarjata:* `muarju+N+Sg+Abe`
* *muarjanke:* `muarju+N+Sg+Com`
* *muarjas:* `muarju+N+Sg+Ine`
* *muarjaspäi:* `muarju+N+Sg+Ela`
* *muarjah:* `muarju+N+Sg+Ill`
* *muarjal:* `muarju+N+Sg+Ade`
* *muarjalpäi:* `muarju+N+Sg+Abl`
* *muarjale:* `muarju+N+Sg+All`
* *muarjannu:* `muarju+N+Sg+Ess`
* *muarjassah:* `muarju+N+Sg+Ter`
* *muarjalluo:* `muarju+N+Sg+Apr`
* *muarjat:* `muarju+N+Pl+Nom`
* *muarjoin:* `muarju+N+Pl+Gen`
* *muarjoi:* `muarju+N+Pl+Par`
* *muarjoikse:* `muarju+N+Pl+Tra`
* *muarjoita:* `muarju+N+Pl+Abe`
* *muarjoinke:* `muarju+N+Pl+Com`
* *muarjois:* `muarju+N+Pl+Ine`
* *muarjoispäi:* `muarju+N+Pl+Ela`
* *muarjoih:* `muarju+N+Pl+Ill`
* *muarjoil:* `muarju+N+Pl+Ade`
* *muarjoilpäi:* `muarju+N+Pl+Abl`
* *muarjoile:* `muarju+N+Pl+All`
* *muarjoinnu:* `muarju+N+Pl+Ess`
* *muarjoin:* `muarju+N+Pl+Ins`
* *muarjoilluo:* `muarju+N+Pl+Apr`


LEXICON N_PIÄSTÄNDYpiäständy:piäständä piäständy:piäständä
Gradation No
Harmony: Front



LEXICON N_SUAJUsuaju:suaja suaju:suaja
Gradation No
Harmony: Back


LEXICON N_AKKUakku:akka akku:akka
Gradation Yes
Harmony: Back


LEXICON N_KNIIGUkniigu:kniiga kniigu:kniiga
Gradation No
Harmony: Back


LEXICON N_SULGUsulgu:sulga sulgu:sulga
Gradation Yes
Harmony: Back





LEXICON N_KOIRUkoiru:koira koiru:koira
Gradation NA
Harmony: Back



LEXICON N_NIMInimi:nim nimi:nim
Gradation NA
Harmony: Front



LEXICON N_HANGIhangi:hang hangi:hang
Gradation NA
Harmony: Back



LEXICON N_PÄIVYpäivy:päivä päivy:päivä
Gradation NA
Harmony: Front



LEXICON N_MEČČYmeččy:meččä meččy:meččä
Gradation Yes
Harmony: Front



LEXICON N_IŽÄNDYižändy:ižändä ižändy:ižändä
Gradation No
Harmony: Front



LEXICON N_LATElate:latte late:latte
Gradation Yes
Harmony: Back


LEXICON N_SIVEsive:side sive:side
Gradation Yes
Harmony: Front


LEXICON N_HARDIEhardie:hardie hardie:hardie
Gradation NA
Harmony: Back



LEXICON N_KONDIIkondii:kondi kondii:kondi
Gradation NA
Harmony: Back



LEXICON N_STIPENDIIstipendii:stipendi stipendii:stipendi
Gradation NA
Harmony: Back



LEXICON N_REBOIreboi:reboi reboi:reboi
Gradation No
Harmony: Back

LEXICON N_JÄNÖIjänöi:jänöi jänöi:jänöi
Gradation No
Harmony: Back

LEXICON N_PÖČÖIpöčöi:pöččö pöčöi:pöččö
Gradation Yes
Harmony: Front

LEXICON N_VALGEIvalgei:valge valgei:valge
Gradation NA
Harmony: Back



LEXICON N_LIBEIlibei:libe libei:libe
Gradation NA
Harmony: Back



LEXICON N_OSTAIostai:osta ostai:osta
Gradation NA
Harmony: Back



LEXICON N_PEZIIpezii:pezi pezii:pezi
Gradation NA
Harmony: Front




LEXICON N_KESTÄYkestäy:kestä kestäy:kestä
Gradation NA
Harmony: Front



### TWO-SYLLABLE VOWEL-FINAL STEMS WITH CONSONANT-FINAL PARTITIVE STEM
LEXICON N_UKSIuksi:uks uksi:uks
Gradation NA
Harmony: Back

LEXICON N_SUARIsuari:suar suari:suar
Harmony: Back
LEXICON N_SUARI-PLsuari:suar suari:suar
Harmony: Back

LEXICON N_SUARI/KIELI_01kieli:kiel kieli:kiel
Gradation No


LEXICON N_KIELIkieli:kiel kieli:kiel
Harmony: Front

LEXICON N_KIELI-SGkieli:kiel kieli:kiel
LEXICON N_KIELI-PLkieli:kiel kieli:kiel
Harmony: Front



LEXICON N_LAPSIlapsi:laps lapsi:laps lapsi:laps
Gradation NA
Harmony: Back



LEXICON N_VEZIvezi:ved vezi:ved
Gradation NA
Harmony: Front



LEXICON N_SUZIsuzi:su suzi:su
Gradation NA
Harmony: Back



LEXICON N_VUOZIvuozi:vuod vuozi:vuod
Gradation NA
Harmony: Back


### THREE-SYLLABLE VOWEL-FINAL STEMS
LEXICON N_SYGYZYsygyzy:sygyzy sygyzy:sygyzy
Gradation NA
Harmony: Front



LEXICON N_VASKIČČUvaskičču:vaskičča vaskičču:vaskičča
Gradation Yes
Harmony: Back



### THREE-SYLLABLE STEMS WITH TWO-SYLLABLE NOMINATIVE SINGULAR
LEXICON N_KARJALkarjal:karjal karjal:karjal
Gradation NA
Harmony: Back
LEXICON N_KARJAL-SGkarjal:karjal karjal:karjal
LEXICON N_KARJAL-PLkarjal:karjal karjal:karjal

LEXICON N_MADALmadal:madal madal:madal
Gradation No
Harmony: Back
LEXICON N_MADAL-SGmadal:madal madal:madal
LEXICON N_MADAL-PLmadal:madal madal:madal

LEXICON N_PIIRAITHIS piirai:piira CHECK THIS
Gradation NA
Harmony: Back



LEXICON N_VERÄITHIS veräi:verä CHECK THIS
Gradation NA
Harmony: Back




LEXICON N_KANDAIkandai:kanda kandai:kanda
Gradation NA
Harmony: Back



LEXICON N_AVUAJU 
Gradation NA
Harmony: Back

LEXICON N_KERIÄJYpiästäjy:piästä piästäjy:piästä
Gradation NA
Harmony: Front


LEXICON N_PAGIZIIpagizii:pagizi pagizii:pagizi
Gradation NA
Harmony: Back
LEXICON N_PAGIZII-SG 
LEXICON N_PAGIZII-PL 

LEXICON N_HUOLETOIhuolet huoletoi: huolet
Gradation Yes
Harmony: Back




LEXICON N_SAMMALsammal:sammal sammal:sammal
Gradation No
Harmony: Back






LEXICON N_ŠOUFERšoufer:šoufer šoufer:šoufer
Vowel Harmony: Back



LEXICON N_VANUINvanuin:vanui vanuin:vanui
Gradation Yes
Harmony: Back
Stem	     consonant n/m
Singular stem vowel 0/0/e
Plural stem vowel i



LEXICON N_SAMMUTINsammutin:sammutti sammutin:sammutti
Gradation Yes
Harmony: Back
Stem consonant n/m
Singular stem vowel 0/0/e
Plural stem vowel i



LEXICON N_KEITINkeitin:keitti keitin:keitti
Gradation Yes
Harmony: Front
Stem consonant n/m
Singular stem vowel 0/0/e
Plural stem vowel i



LEXICON N_LÄMMINlämmin:lämbi lämmin:lämbi
Gradation Yes
Harmony: Front



LEXICON N_TAIGINtaigin:taigin taigin:taigin
Gradation No
Harmony: Back



LEXICON N_KARJALAINEkarjalaine:karjala karjalaine:karjala
Gradation NA
Harmony: Back



LEXICON N_LIYGILÄINEliygiläine:liygilä liygiläine:liygilä
Gradation NA
Harmony: Front



LEXICON N_NAINEnaine:nai naine:nai
Gradation NA
Harmony: Back


LEXICON N_KIELINEkieline:kieli kieline:kieli
Gradation NA
Harmony: Front


LEXICON N_TOINEtoine:to toine:to
Gradation NA
Harmony: Back





LEXICON N_RAIŠraiš:ra raiš:ra
Gradation Yes
Harmony: Back


LEXICON N_TOVESTEHtovesteh:tovesteh tovesteh:tovesteh
Gradation No
Harmony: Back


LEXICON N_PEREHpereh:pereh pereh:pereh
Gradation No
Harmony: Front


LEXICON N_HUIKEHhuikeh:huikkeh huikeh:huikkeh
Gradation Yes
Harmony: Front


LEXICON N_LIIKEHliikeh:liikkeh liikeh:liikkeh
Gradation Yes
Harmony: Front


LEXICON N_PENGERpenger:penger penger:penger
Gradation No
Harmony: Front


LEXICON N_ARTELIarteli:arteli arteli:arteli
Gradation No
Harmony: Back

LEXICON N_PUHTAHUSpuhtahus:puhtahu puhtahus:puhtahu
Harmony: Back
Gradation NA

LEXICON N_VÄHYSvähys:vähy vähys:vähy
Harmony: Back
Gradation NA



LEXICON N_ALUSalus:aluks alus:aluks
Gradation No
Harmony: Back

LEXICON N_ALUS-SGalus:aluks alus:aluks

LEXICON N_ALUS-PLalus:aluks alus:aluks

LEXICON N_ILVESilves:ilveks ilves:ilveks
Gradation No
Harmony: Front

LEXICON N_ILVES-SGilves:ilveks ilves:ilveks

LEXICON N_ILVES-PLilves:ilveks ilves:ilveks

LEXICON N_MIESmies:mie mies:mie
Gradation No
Harmony: Front

LEXICON N_MIES-SGmies:mie mies:mie

LEXICON N_MIES-PLmies:mie mies:mie

LEXICON N_KUURNISkuurnis:kuurne kuurnis:kuurne
Gradation NA
Harmony: Back

LEXICON N_SUALIŠsuališ:suali suališ:suali
Gradation NA
Harmony: Back

LEXICON N_SUALIŠ-SGsuališ:suali suališ:suali

LEXICON N_SUALIŠ-PLsuališ:suali suališ:suali

LEXICON N_OLUTolut:olu olut:olu
Gradation No
Harmony: Back



LEXICON N_KEVÄTkevät:kevä kevät:kevä
Gradation No
Harmony: Front



LEXICON N_TUHATtuhat:tuha tuhat:tuha
Gradation No
Harmony: Back



LEXICON N_ARMASarmas:arma armas:arma
Gradation NA
Harmony: Back


LEXICON N_VARVASvarvas:varba varvas:varba
Gradation NA
Harmony: Back


LEXICON N_PAREMBIparembi:paremb parembi:paremb
Gradation NA
Harmony: Back


LEXICON N_PESSYHpessyh:pessy pessyh:pessy
Gradation NA
Harmony: Front




LEXICON N_BEMMELbemmel:bembel bemmel:bembel
Gradation Yes
Harmony: Front




LEXICON N_SUURIMsuurim:suurim suurim:suurim
Gradation NA
Harmony: Back



LEXICON N_TUATINDAMtuatindam:tuatindam tuatindam:tuatindam
Gradation NA
Harmony: Back




LEXICON N_TUATANDIMtuatandim:tuatandim tuatandim:tuatandim
Gradation NA
Harmony: Back






LEXICON N_SIEMENsiemen:siemen siemen:siemen
Gradation NA
Harmony: Front







LEXICON N_SALBOINsalboin:salboi salboin:salboi
Gradation No
Harmony: Back







LEXICON N_UDARudar:udar udar:udar
Gradation No
Harmony: Back




LEXICON N_PIENARpienar:piendar pienar:piendar
Gradation Yes
Harmony: Back






### NOMINAL DECLENSION BEGINS



Back vowel
gradation Yes





LEXICON NMN_MUARJU/PIÄSTÄNDYmuarju:muarja muarju:muarja
gradation NA




LEXICON NMN_AKKUakku:akka akku:akka
gradation Yes


LEXICON NMN_KNIIGUkniigu:kniiga kniigu:kniiga
gradation No











### NMN = Nominals mutually shared case marking for nouns, adjectives, proper ouns, numerals



Front Vowel
Gradation Yes













LEXICON NMN_YKSIyksi:y yksi:y








LEXICON NMN_VUOZI/VEZIvuozi:vuod vuozi:vuod




LEXICON NMN_PAREMBI/ENÄMBIparembi:paremb parembi:paremb

*Adjective comparative examples:*
* *tuorehembi:* `tuores+A+Comp+Sg+Nom`
* ★*tuorehembembannu:* `tuores+A+Comp+Comp+Sg+Ess` (is not standard language)



LEXICON NMN_KUDAIkudai:kuda kudai:kuda




LEXICON NMN_PIIRAI/VERÄIpiirai:piira piirai:piira





LEXICON NMN_PAGIZII-SG 

LEXICON NMN_PAGIZII-PL 


LEXICON NMN_HUOLETOI/JIÄTÖIhuolet huoletoi: huolet


Gradation Yes
Vowel Harmony Back



LEXICON NMN_KOIRU/PÄIVYkoiru:koira koiru:koira
Gradation NA
Vowel Harmony Back



LEXICON NMN_AVUAJU/KERIÄJYpäivy:päivä päivy:päivä
Gradation NA




gradation Yes







LEXICON NMN_KOIVU/HERYkoivu:koivu koivu:koivu
Gradation NA
Vowel Harmony Back



LEXICON NMN_LUGU/IDYlugu:lugu lugu:lugu
Gradation Yes
Vowel Harmony Back










* **LEXICON NMN_VALGEI/LIBEIvalgei:valge** valgei:valge


LEXICON NMN_RAHMANNOIrahmannoi:rahmannoi rahmannoi:rahmannoi


LEXICON NMN_HARDIEhardie:hardie hardie:hardie


LEXICON NMN_KONDII/STIPENDIIkondii:kondi kondii:kondi





LEXICON NMN_OSTAIostua:osta%>j ostua:osta%>j



Stem Vowel 0:a:0 kandai, kandajan, kandajua, kandajinnu


LEXICON NMN_PEZIIpestä:pezi%>j pestä:pezi%>j




LEXICON NMN_KESTÄYkestäy:kestä kestäy:kestä



LEXICON NMN_RUNO/HÖRÖruno:runo runo:runo
Gradation No


Gradation No


LEXICON NMN_RUADO/KYNDÖruado:ruado ruado:ruado
Gradation Yes





LEXICON NMN_KUU/PIIkuu:kuu kuu:kuu



LEXICON NMN_PIÄpiä:piä piä:piä




LEXICON NMN_VYÖvyö:vyö vyö:vyö




LEXICON NMN_MUAmua:mua mua:mua



LEXICON NMN_KALAkala:kala kala:kala
Gradation NA


LEXICON NMN_PADApada:pada pada:pada
Yaml: **pada**
Gradation Yes


LEXICON NMN_TULLUH/PESSYHpessyh pessyh

### Nominative singular in "h"

* :zi PL-GEN/COM/APRSUF_EN ;here the +Pl+Com comes here

LEXICON NMN_TULLUHtulluh:tullu tulluh:tullu

### Nominative singular in "h"

* :zi PL-GEN/COM/APRSUF_EN ;here the +Pl+Com comes here

LEXICON NMN_KARJALkarjal:karjal karjal:karjal

LEXICON NMN_KARJAL-SGkarjal:karjal karjal:karjal
LEXICON NMN_KARJAL-PLkarjal:karjal karjal:karjal

LEXICON NMN_MADALmadal:madal madal:madal

LEXICON NMN_MADAL-SGmadal:madal madal:madal
LEXICON NMN_MADAL-PLmadal:madal madal:madal

###  Nominative singular in "m"













###  Nominative singular in "n"


LEXICON NMN_ENINenin:eni enin:eni



###  Nominative singular in "r"






###  Nominative singular in "s"
LEXICON NMN_PUHTAHUS/VÄHYSpuhtahus:puhtahu puhtahus:puhtahu




LEXICON NMN_ALUS/ILVESalus:aluks alus:aluks






LEXICON NMN_ARMAS/EVAESarmas:arma armas:arma


LEXICON NMN_VARVASvarvas:varba varvas:varba




LEXICON NMN_VIDELvidel:videl videl:videl
Gradation No


LEXICON NMN_TUOREStuores:tuore tuores:tuore







LEXICON NMN_RAIŠraiš:ra raiš:ra

LEXICON NMN_KUURNISkuurnis:kuurne kuurnis:kuurne



* LEXICON NMN_OLUTolut:olu olut:olu






Gradation None



* LEXICON NMN_TULLUTtullut:tullu tullut:tullu




LEXICON NMN_TOVESTEH/PEREHpereh:pereh pereh:pereh




LEXICON NMN_ARTELI/LEIRIarteli:arteli arteli:arteli


LEXICON NMN_PAPPI/HÄKKIpappi:pappi pappi:pappi






LEXICON NMN_REBOI/JÄNÖIreboi:reboi reboi:reboi


LEXICON NMN_OZA/SÄYNÄoza:oza oza:oza











LEXICON NMN_TVERtver:tver tver:tver
Gradation NA
Front	 Vowel
Singular stem vowel 0/i
Plural stem vowel il%{oö%}i


Gradation NA
Back	 Vowel
Singular stem vowel 0/i
Plural stem vowel il%{oö%}i







LEXICON NMN_VAŽENvažen:važe važen:važe


LEXICON NMN_LÄMMINlämmin:lämbi lämmin:lämbi


LEXICON NMN_TAIGINtaigin:taigin taigin:taigin

















###  Nominative singular in "v"
* LEXICON NMN_ABRAMOVAbramov:Abramov Abramov:Abramov





### Singular suffixes
















*luadi^WGStem^E1%>tt%{uy%}%>%{uy%} examples:*

*luaji000ttu%>u examples:*



### Plural suffixes













### SINGULAR POSSESSA

LEXICON SGNOM/PXSP3-h adding -h


* * *
<small>This (part of) documentation was generated from [../src/fst/affixes/nouns.lexc](http://github.com/giellalt/lang-olo/blob/main/../src/fst/affixes/nouns.lexc)</small>